臺灣高雄地方法院刑事判決　　　　　　　　　　　　九十一年度訴字第一二七號
　　公　訴　人　臺灣高雄地方法院檢察署檢察官
　　被　　　告　乙○○
右列被告因偽造文書案件，經檢察官提起公訴（九十年度偵字第二三○○六號），本
院判決如左：
    主  文
乙○○共同連續行使偽造私文書，足以生損害於他人，累犯，處有期徒刑陸月，如易
科罰金，以佰元折算壹日。
扣案之中興銀行「甲○○」名義存摺壹本、變造之「甲○○」身分證上乙○○之照片
壹枚、中興銀行偽造之「甲○○」開戶申請書上偽造之「甲○○」署押及印文各壹枚
、印鑑卡上偽造之「甲○○」印文伍枚、取款憑條上偽造之「甲○○」印文壹枚及偽
造之甲○○印章壹枚均沒收。
    事  實
一、乙○○曾於民國八十六年間因贓物案件，經本院判處有期徒刑四月，經臺灣高等
    法院高雄分院駁回上訴確定，並於八十七年一月十九日易科罰金執行完畢，猶不
    知悔改，復於九十年十一月二十二日，與賴世宗（本院另案審理），共同基於偽
    造印章、變造身分證之犯意聯絡，由乙○○提供其本人之照片一張，將賴世宗提
    供其所竊得之甲○○身分證上之照片撕下換貼乙○○之照片，予以變造，足生損
    害於甲○○本人合法使用身分證明文件權益及戶政機關對於國民身分證資料管理
    之正確性。後乙○○及賴世宗即基於共同行使變造身分證之犯意聯絡，及共同基
    於行使偽造私文書之概括犯意，於不詳時間偽刻甲○○之印章一顆，賴世宗並因
    竊取甲○○車號ＷＪ─七七七一號欲取得向甲○○恐嚇而取得之贖款，即向乙○
    ○誆稱為買賣毒品匯款之便，要求乙○○與其一同前往設在高雄縣鳳山市○○路
    一七三號中興商業銀行鳳山分行（以下簡稱中興銀行），由乙○○出面持上開變
    造之身分證向中興銀行人員辦理開戶手續，偽造甲○○之署押一枚並蓋用前開偽
    造之甲○○印章於開戶申請書上，並在該行印鑑卡上以上開偽造之甲○○印章偽
    造印文五枚，據以偽造不實之開戶申請書及印鑑卡，持向中興銀行不知情之行員
    辦理開立戶名為甲○○之帳號000000000000號帳戶，足以生損害於
    甲○○及中銀商業銀行。嗣於九十年十二月六日下午三時許，乙○○與賴世宗再
    次前往中興銀行，蓋用前開偽造之甲○○印章，偽造造印文在空白取款條並持向
    不知情之銀行行員欲提領款項之際，為該行行員林麗玲查覺有異而報警當場查獲
    乙○○，並扣得存摺一本、偽造之甲○○印章一顆、取款憑條一張及印鑑卡一張
    等物，賴世宗則因在銀行外等待乙○○，見狀即乘隙逃逸無蹤。
二、案經甲○○訴由高雄縣警察局鳳山分局報請臺灣高雄地方法院檢察署檢察官偵查
    起訴。
    理  由
一、右揭犯罪事實，業據被告乙○○分別於警訊及偵審中坦承不諱，核與被害人甲○
    ○、證人即中興銀行行員林麗玲於警訊、偵訊中陳述之情節相符，並有偽造之印
    鑑卡一張及變造之甲○○名義身分證影本一份附於警卷可稽，此外，復有偽造之
    甲○○印章一枚、中興銀行取款憑條一紙、存摺一本扣案可資佐證，本件事證明
    確，被告之犯行，堪以認定。
二、核被告乙○○所為，係分別犯刑法第二百十六條、第二百十二條之行使變造特種
    文書罪、第二百十六條、第二百十條行使偽造私文書罪。其變造特種文書、偽造
    私文書後持以行使，其變造、偽造之低度行為，為行使之高度行為所吸收，均不
    另論其變造特種文書罪、偽造私文書罪。另被告偽造甲○○之印章，蓋用在開戶
    申請書、印鑑卡及取款條而偽造印文，並偽造甲○○之署押於開戶申請書上，以
    偽造開戶申請書、印鑑卡及取款條，係偽造私文書之部分行為，亦不另論以偽造
    印章、印文及署押罪。被告乙○○與賴世宗間就上開犯行，有犯意之聯絡，行為
    之分擔，均為共同正犯。被告先後多次行使偽造私文書之犯行，時間緊接，犯罪
    手法相同，所犯又係相同之罪，顯係基於概括犯意反覆為之，為連續犯，應依刑
    法第五十六條規定論以一罪，並加重其刑。被告所犯上開行使變造特種文書、行
    使偽造私文書二罪間，互有方法結果之牽連犯關係，應從一重之行使偽造私文書
    罪處斷。查，被告乙○○曾於八十六年間因贓物案件，經本院判處有期徒刑四月
    ，經臺灣高等法院高雄分院駁回上訴確定，並於八十七年一月十九日易科罰金執
    行完畢之事實，有臺灣高雄地方法院檢察署刑案資料查註紀錄表一份在卷可稽，
    其於五年以內再犯本件有期徒刑以上之罪，為累犯，依刑法第四十七條規定遞加
    重其刑。審酌被告變造、行使他人之身分證，以他人之名義開設銀行帳戶，對被
    害人甲○○、中興銀行所生之損害不輕，惟念其犯後坦承犯行，態度良好等一切
    情狀，量處如主文所示之刑。扣案之中興銀行甲○○名義存摺一本係被告所有，
    犯罪所得之物，應依刑法第三十八條第一項第三款規定宣告沒收，被告乙○○變
    造之甲○○身分證雖未扣案，但無證據證明業已滅失，該身分證上照片欄換貼被
    告之照片一枚，係其所有供犯罪所用之物，應依刑法第三十八條第一項第二款規
    定宣告沒收，另偽造之開戶申請書、取款憑條及印鑑卡，已交付中興銀行，並非
    被告所有，自不予宣告沒收，惟開戶申請書上偽造之之甲○○署押、印文各一枚
    ，取款憑條上偽造之「甲○○」印文一枚、印鑑卡上偽造之「甲○○」印文五枚
    ，被告偽造之甲○○印章一枚，均應依刑法第二百十九條規定，併予宣告沒收。
據上論斷，應依刑事訴訟法第二百九十九條第一項前段，刑法第二十八條、第五十六
條、第二百十六條、第二百十條、第二百十二條、第五十五條、第四十七條、第二百
十九條、第三十八條第一項第二款、第三款，罰金罰鍰提高標準條例第一條前段、第
二款，判決如主文。本案經檢察官朱秋菊到庭執行職務。
中      華      民      國    九十一    年      六      月     十二     日
                                  臺灣高雄地方法院刑事庭
              法  官    涂裕洪
右正本證明與原本無異。
如不服本判決，應於判決送達後十日內，向本院提出上訴狀。
                                      書記官    賴佳慧
中    華    民    國      九十一      年      六      月      十四      日
附錄本判決論罪之法條：
刑法第二百十條
偽造、變造私文書，足以生損害於公眾或他人者，處五年以下有期徒刑。
中華民國刑法第二百十二條
偽造、變造護照、旅券、免許證、特許證及關於品行、能力服務或其他相
類之證書、介紹書，足以生損害於公眾或他人者，處一年以下有期徒刑、
拘役或三百元以下罰金。
中華民國刑法第二百十六條
行使第二百十條至第二百十五條之文書者，依偽造、變造文書或登載不實
事項或使登載不實事項之規定處斷。
